臺灣彰化地方法院刑事裁定
110年度聲字第1324號
聲  請  人  臺灣彰化地方檢察署檢察官    
受  刑  人  張閔順



上列聲請人因受刑人數罪併罰有二裁判以上，聲請定其應執行之
刑（110年度執聲字第670號），本院裁定如下：
    主    文
聲請駁回。
    理    由
一、聲請意旨略以：受刑人因詐欺案件，先後經判決確定（如附
    表），符合數罪併罰之要件，爰依刑事訴訟法第477條第1項
    、刑法第53條、第51條第5款之規定，聲請定其應執行之刑
    等語。
二、按數罪併罰已經裁判定應執行刑確定之各罪，如再就其各罪
    之全部或部分重複定應執行刑，均屬違反一事不再理原則，
    不以定刑之各罪範圍全部相同者為限。亦即已經定應執行刑
    確定之各罪，除因增加經另案判決確定合於數罪併罰之其他
    犯罪，或原定應執行刑之數罪中有部分犯罪，因非常上訴、
    再審程序而經撤銷改判，或有赦免、減刑等情形，致原裁判
    定刑之基礎已經變動，或其他客觀上有責罰顯不相當之特殊
    情形，為維護極重要之公共利益，而有另定應執行刑之必要
    者外，法院應受原確定裁定實質確定力之拘束（最高法院11
    0年度台抗大字第489號裁定意旨參照）。
三、經查，受刑人所犯如附表所示之罪，先後經判處如附表所示
    之刑，並均分別確定在案，有如附表所示之判決及臺灣高等
    法院被告前案紀錄表在卷可憑，茲聲請人向本院聲請定其應
    執行之刑，固符合刑法第50條裁判確定前犯數罪併合處罰之
    規定，惟受刑人所犯如附表編號1至4所示之罪，業與另犯之
    臺灣高等法院臺中分院109年度金上訴字第1455、1457、145
    8號判決（下稱前案判決）附表乙編號1所示宣告刑為有期徒
    刑1年1月部分，經合併定應執行有期徒刑2年（亦即其為5罪
    合併定刑），並經最高法院以110年度台上字第4308、4309
    、4310號判決上訴駁回確定，亦有各該裁判書及臺灣高等法
    院被告前案紀錄表在卷可佐。而依前揭說明，附表編號1至4
    所示之宣告罪刑既無前揭最高法院裁定所示例外得再定應執
    行刑之情形，則前案判決所定之應執行刑仍屬合法存在而具
    有實質確定力，聲請人聲請將原本已與他罪合併定應執行刑
    之附表編號1至4所示罪刑予以拆出，另與受刑人所犯如附表
    編號5至13所示之罪重複定應執行刑，即有違一事不再理原
    則。從而，本件聲請為無理由，應予駁回。
四、爰依刑事訴訟法第220條規定，裁定如主文。　　
中　　華　　民　　國　　110 　年　　10　　月　　19　　日
                  刑事第八庭  法  官   徐啓惟
以上正本證明與原本無異。
如不服本裁定，應於裁定送達後五日內向本院提出抗告狀(須附
繕本 )。
中　　華　　民　　國　　110 　年　　10　　月　　19　　日
                              書記官　 林佑儒
附表：
編          號  1 2 3 罪          名  詐欺 詐欺 詐欺 宣    告    刑  有期徒刑1年4月 有期徒刑1年4月 有期徒刑1年5月 犯  罪  日  期  108年8月21日至108年8月24日（聲請書誤載為108年8月24日） 108年8月26日 108年8月26日至108年8月28日（聲請書誤載為108年8月27日至108年8月28日） 偵  查  機  關 年  度  案  號  臺灣臺中地方檢察署 108年度偵字第23636號等   最  後  事實審 法    院 臺灣高等法院臺中分院    案    號 109年度金上訴字第1455、1457、1458號    判決日期 109年12月30日   確  定  判  決 法    院 最高法院    案    號 110年度台上字第4308、4309、4310號    確定日期 110年7月7日   備           註  編號1至4及其另犯之加重詐欺取財罪（宣告刑為1年1月）曾經判決定應執行有期徒刑2年。   

編          號  4 5 6 罪          名  詐欺 詐欺 詐欺 宣    告    刑  有期徒刑1年3月 有期徒刑1年4月 有期徒刑1年2月 犯  罪  日  期  108年8月28日至108年8月29日（聲請書誤載為108年8月29日） 108年9月26日 108年9月26日 偵  查  機  關 年  度  案  號  臺灣臺中地方檢察署 108年度偵字第23636號等 臺灣彰化地方檢察署 108年度偵字第10041、11614、10551號  最  後  事實審 法    院 臺灣高等法院臺中分院 臺灣彰化地方法院   案    號 109年度金上訴字第 1455、1457、1458號 109年度訴字第123、372號、 110年度訴字第422號   判決日期 109年12月30日 110年6月15日  確  定  判  決 法    院 最高法院 臺灣彰化地方法院   案    號 110年度台上字第4308、4309、4310號 109年度訴字第123、372號、 110年度訴字第422號   確定日期 110年7月7日 110年7月20日  備           註  曾定應執行刑，同上開編號1至3備註欄所示 編號5至11曾經判決定應執行有期徒刑1年8月  

編          號  7 8 9 罪          名  詐欺 詐欺 詐欺 宣    告    刑  有期徒刑1年2月 有期徒刑1年2月 有期徒刑1年2月 犯  罪  日  期  108年9月26日 108年9月26日 108年9月26日 偵  查  機  關 年  度  案  號  臺灣彰化地方檢察署 108年度偵字第10041、11614、10551號   最  後  事實審 法    院 臺灣彰化地方法院    案    號 109年度訴字第123、372號、110年度訴字第422號    判決日期 110年6月15日   確  定  判  決 法    院 臺灣彰化地方法院    案    號 109年度訴字第123、372號、110年度訴字第422號    確定日期 110年7月20日   備           註  編號5至11曾經判決定應執行有期徒刑1年8月   

編          號  10 11 12 罪          名  詐欺 詐欺 詐欺 宣    告    刑  有期徒刑9月 有期徒刑1年 有期徒刑1年4月 犯  罪  日  期  108年9月26日至108年9月27日（聲請書誤載為108年9月27日） 108年9月27日 108年8月23日至108年8月26日（聲請書誤載為108年8月26日） 偵  查  機  關 年  度  案  號  臺灣彰化地方檢察署 108年度偵字第10041、11614、10551號  臺灣臺中地方檢察署 109年度偵字第10284號 最  後  事實審 法    院 臺灣彰化地方法院  臺灣高等法院臺中分院  案    號 109年度訴字第123、372號、110年度訴字第422號  109年度金上訴字第 2125號  判決日期 110年6月15日  110年1月7日 確  定  判  決 法    院 臺灣彰化地方法院  最高法院  案    號 109年度訴字第123、372號、110年度訴字第422號  110年度台上字第 4231號  確定日期 110年7月20日  110年7月22日 備           註  編號5至11曾經判決定應執行有期徒刑1年8月  編號12至13曾經判決定應執行1年5月（聲請書誤載為1年）。 

編          號  13 以     下     空     白  罪          名  詐欺   宣    告    刑  有期徒刑1年2月   犯  罪  日  期  108年8月26日   偵  查  機  關 年  度  案  號  臺灣臺中地方檢察署 109年度偵字第10284號   最  後  事實審 法    院 臺灣高等法院臺中分院    案    號 109年度金上訴字第 2125號    判決日期 110年1月7日   確  定  判  決 法    院 最高法院（聲請書誤載為中高分院）    案    號 110年度台上字第4231號（聲請書誤載為109年度金上訴字第2125號）    確定日期 110年7月22日   備           註  曾定應執行刑，同上開編號12備註欄所示